臺灣臺中地方法院刑事判決　　　　　　　96年度易字第5272號
公　訴　人　臺灣臺中地方法院檢察署檢察官
被　　　告　甲○○
上列被告因家庭暴力防治法之傷害案件，經檢察官提起公訴（九
十六年度偵字第二００五五號），本院判決如下：
    主    文
甲○○違反法院依家庭暴力防治法第十四條第一項所為禁止實施
家庭暴力與禁止騷擾之民事通常保護令裁定，累犯，處有期徒刑
伍月，如易科罰金，以新臺幣壹仟元折算壹日。
    犯罪事實
一、甲○○前於民國九十年間，曾因違反槍砲彈藥刀械管制條例
    及贓物等罪，經臺灣桃園地方法院以八十九年度重訴字第二
    一號分別判處有期徒刑六年及六月，應執行有期徒刑六年二
    月，後並由臺灣高等法院以九十年度上重訴字第九號駁回上
    訴而告確定，其入監執行後，於九十三年一月二十日因假釋
    付保護管束出監，甫在九十五年八月六日因假釋期滿未經撤
    銷而以已執行完畢論；詎甲○○仍不知悔改，其係丙○○之
    前配偶，二人間具有家庭暴力防治法第三條第一款所定之家
    庭成員關係。甲○○於九十六年六月二十九日經本院依家庭
    暴力防治法第十四條之規定，以九十六年度家護字第五二三
    號民事通常保護令裁定，令甲○○不得對丙○○實施身體或
    精神上不法侵害之行為，並不得對於丙○○為騷擾之行為，
    其有效期間為一年；且甲○○已於同年八月十四日，親至本
    院向書記官黃惠閔領取上開保護令正本，而已知悉上開保護
    令之內容，詎其於九十六年八月二十日二十二時四十五分許
    ，欲返回位在臺中市○區○○路七號三樓之一住處時，於臺
    中市○區○○路與精誠十三街路口，適遇丙○○駕駛車牌號
    碼47 78－LD號自用小客車搭載其子欲至甲○○住處尋訪甲
    ○○之母商談要事，二人乃又起言語上之爭執，甲○○竟基
    於違反上開民事通常保護令之犯意，先出言以「討客兄」、
    「不要臉」（均台語）之穢語辱罵丙○○，而對丙○○為騷
    擾；繼而持道路旁之石板，砸向丙○○所駕駛之上開自小客
    車，致該車前擋風玻璃破裂、前引擎蓋凹陷（毀損部分已經
    丙○○撤回告訴；起訴書誤為未據告訴），而對丙○○實施
    精神上不法侵害行為，致違反前開保護令裁定所為禁止實施
    家庭暴力與禁止騷擾之規定。
二、案經臺中市警察局第一分局報請臺灣臺中地方法院檢察署檢
    察官偵查起訴。
    理    由
一、訊據被告甲○○就上揭犯罪事實，業於本院訊問時坦認不諱
    ，核與告訴人丙○○於警詢及偵查中指述之情節大致相符（
    見警卷第第四頁至第七頁，偵查卷第一六頁），並有現場照
    片十張在卷可憑（見警卷第一三頁至第一七頁），足見其自
    白適與客觀事實相符而堪予採信。又被告前因違反家庭暴力
    防治法事件，經告訴人向本院家事法庭聲請核發民事通常保
    護令後，由本院家事法庭於九十六年六月二十九日依家庭暴
    力防治法第十四條規定，核發九十六年度家護字第五二三號
    民事通常保護令，命被告不得對告訴人實施身體或精神上不
    法侵害之行為，亦不得於告訴人為騷擾之行為，而為禁止實
    施家庭暴力及騷擾行為，其有效期間為一年，有本院前揭民
    事通常保護令影本可憑（見警卷第九頁至第一一頁）。另該
    民事通常保護令業經被告於九十六年八月十四日親至本院向
    書記官黃惠閔領取，亦有本院送達證書存卷可查（見偵查卷
    第一三頁反面），被告於受領該保護令後自已知悉其內容，
    被告既知悉法院通常保護令之內容及當時猶於保護令有效期
    間內，竟仍無視於保護令之禁令，對告訴人為精神上不法侵
    害及騷擾之行為，其犯行自堪認定。
二、按家庭暴力防治法所稱家庭暴力者，謂家庭成員間實施身體
    或精神上不法侵害之行為；所稱騷擾者，謂任何打擾、警告
    、嘲弄或辱罵他人之言語、動作或製造使人心生畏怖情境之
    行為；此為家庭暴力防治法第二條第一款、第三款所明定。
    本件被告甲○○在上揭時、地，先對告訴人丙○○以「討客
    兄」、「不要臉」（均台語）等不堪入耳之穢語辱罵；繼而
    持道路旁之石板，砸向告訴人所駕駛之上開自用小客車，致
    該車前擋風玻璃破裂、前引擎蓋凹陷，此即構成家庭暴力防
    治法所稱騷擾及精神上不法侵害，是核被告所為，係犯家庭
    暴力防治法第六十一條第一款、第二款之違反民事通常保護
    令罪。起訴書認被告所為僅係犯家庭暴力防治法第六十一條
    第一款禁止實施家庭暴力之違反保護令罪，應予以補充。又
    法院所核發上開保護令，係以一保護令命被告不得對被害人
    實施身體上及精神上不法侵害之行為，以及不得對於被害人
    為騷擾行為；被告以對告訴人實施精神上不法侵害及騷擾等
    行為而違反上開保護令，雖違反之內容有多項，惟被告之行
    為均僅係違反同一保護令之禁止裁定，應僅構成違反家庭暴
    力防治法第六十一條之一罪。另被告有前揭犯罪事實欄所載
    之經有期徒刑宣告及執行完畢之情形，此有臺灣高等法院被
    告前案紀錄表在卷可按，其受有期徒刑之執行完畢後，五年
    以內故意再犯本件有期徒刑以上之罪，為累犯，應依刑法第
    四十七條第一項之規定予以加重其刑。爰審酌被告有犯罪事
    實欄所載之前科紀錄，素行不佳，其不念曾有之結褵情誼，
    漠視保護令所為之禁止行為，逕自對告訴人實施精神上不法
    侵害與騷擾之行為，使告訴人精神受創甚深，應予非難；惟
    衡酌被告犯罪所生之具體危害程度，其犯後於本院終能坦認
    犯罪，尚見悔意之犯罪後態度，且於本院已當庭賠償與告訴
    人車損部分之損失等一切情狀，量處如主文所示之刑，並諭
    知易科罰金之折算標準。公訴人雖於本院審理時對被告具體
    求處有期徒刑一年；惟被告雖為本件違反保護令之犯行，但
    畢竟未對告訴人直接施以身體上之不法侵害，致告訴人身體
    受有實質上之損傷，其犯罪所生具體危害尚非鉅大，且被告
    復於本院坦承一切罪行，非無悔悟之心，並當庭賠償告訴人
    車輛損害，俱如前述，本院於考量被告犯罪情節及其他諸等
    情狀後，認對被告處予如主文所示之刑罰，已足收懲儆之效
    ，是檢察官具體求刑之刑度稍嫌過重，亦併敘明之。
三、公訴意旨另以被告甲○○於上揭時、地持道路旁之石板，砸
    向告訴人丙○○所駕駛之上開自用小客車，致該車前擋風玻
    璃破裂、前引擎蓋凹陷，因認被告另涉犯刑法第三百五十四
    條之毀損罪嫌等語（檢察官雖誤以此部分未據告訴人為告訴
    ，惟其既在起訴書中為此部分犯罪事實之記載，仍應認已經
    起訴）。惟按告訴乃論之罪，告訴人於第一審辯論終結前，
    得撤回其告訴；又告訴經撤回者，應諭知不受理之判決，刑
    事訴訟法第二百三十八條第一項、第三百零三條第三款定有
    明文。公訴人認被告此部分所犯刑法第三百五十四條之毀損
    罪，依同法第三百五十七條之規定係屬告訴乃論之罪，茲經
    告訴人當庭表示願撤回此部分之告訴（見本院卷第二二頁）
    ，依前揭說明，本件被告被訴毀損部分，原應為諭知不受理
    之判決，惟因與上揭已起訴成罪之違反民事通常保護令罪部
    分，有想像競合犯之裁判上一罪關係，爰不另為不受理之諭
    知。
據上論斷，應依刑事訴訟法第二百九十九條第一項前段，家庭暴
力防治法第六十一條第一款、第二款，刑法第十一條前段、第四
十七條第一項、第四十一條第一項前段，判決如主文。
本案經檢察官乙○○到庭執行職務。
中　　華　　民　　國　　96　　年　　11　　月　　21　　日
                  刑事第三庭  法  官  陳思成
上正本證明與原本無異。
如不服本判決，應於收受送達後10日內向本院提出上訴書狀（應
敘述具體理由並附繕本）。
上訴書狀如未敘述理由，應於上訴期間屆滿後20日內補提理由書
於本院。
                              書記官  張宏清
中　　華　　民　　國　　96　　年　　11　　月　　21　　日
附錄論罪科刑法條
家庭暴力防治法第六十一條
違反法院依第十四條第一項、第十六條第三項所為之下列裁定者
，為本法所稱違反保護令罪，處三年以下有期徒刑、拘役或科或
併科新臺幣十萬元以下罰金：
一、禁止實施家庭暴力。
二、禁止騷擾、接觸、跟蹤、通話、通信或其他非必要之聯絡行
    為。
三、遷出住居所。
四、遠離住居所、工作場所、學校或其他特定場所。
五、完成加害人處遇計畫。
